【裁判字號】    96,訴,177
【裁判日期】    980330
【裁判案由】    第三人異議之訴
【裁判全文】
臺灣高雄地方法院民事判決               96年度訴字第177號
原      告  辛○○○
原      告  丙○○
原      告  己○○
原      告  戊○
                      號
原      告  乙○○
原      告  庚○○
兼前列六人共同
訴訟代理人  丁○○
被      告  新豐資產管理股份有限公司
                      1
法定代理人  壬○○
                      之1
被      告  子○○
                      之5
被      告  癸○○
前列二人共同
訴訟代理人  陳益盛律師
上列當事人間第三人異議之訴事件，本院判決如下：
    主      文
原告之訴駁回。
訴訟費用由原告負擔。
    事實及理由
一、按，「原告之訴，依其所訴之事實，在法律上顯無理由者，
    法院得不經言詞辯論，逕以判決駁回之。」，民事訴訟法第
    249 條第2 項定有明文。
二、本件原告主張：被告新豐資產管理股份有限公司於民國92年
    間，以其對訴外人大寬實業有限公司（下稱大寬公司）、陳
    貞文及原告丁○○之執行名義（於執行程序進行中將其執行
    名義之債權讓與被告子○○、癸○○，子○○、癸○○並已
    具狀承受執行程序），認坐落高雄縣鳥松鄉○○○段1417地
    號土地上之：建號20號建物，即門牌高雄縣鳥松鄉○○路79
    號，面積一層370.56平方公尺、二層98.31 平方公尺，合計
    468. 87 平方公尺之所有權全部；及建號47號，即同上門牌
    號碼，面積一層587.58平方公尺之所有權全部；及建號1036
    號，即同上門牌號碼，面積一層88.06 平方公尺、一層夾層
    99.96 平方公尺，合計999.96平方公尺之所有權全部等3 筆
    建物（下稱系爭3 筆建物），係其債務人大寬公司所有，而
    向本院聲請強制執行，並經本院以92年度執字第56840 號給
    付借款強制執行事件進行強制執行中。惟系爭3 筆建物係訴
    外人甲○○，在80年間，於原建物遭遇颱風吹倒滅失後，出
    資所重新建造之另一獨立建物，其等之所有權自屬甲○○所
    有，嗣甲○○之後於87年4 月29日死亡，因甲○○未婚且無
    子女，父母亦已亡故，而原告等人係甲○○之兄弟姐妹，系
    爭3 筆建物乃由原告等人共同繼承而為原告等人所有。茲因
    系爭3筆 建物係原告等人所有，而非被告之債務人大寬公司
    所有，爰依強制執行法第15條之規定，提起第3 人異議之訴
    等語。並聲明：本院92年度執字第56840 號給付借款強制執
    行事件，就系爭3 筆建物所為之強制執行程序，應予撤銷。
三、被告則以：系爭3 筆建物確是被告之債務人大寬公司所有，
    而非甲○○所建造，亦非原告等人所有；且系爭3 筆建物並
    無獨立之出入口，亦無獨立之構造，只是同段第21號建物之
    附屬物，並無獨立之所有權等語，資為抗辯。並聲明：駁回
    原告之訴。
四、按，「第三人就執行標的物有足以排除強制執行之權利者，
    得於強制執行程序終結前，向執行法院對債權人提起異議之
    訴。如債務人亦否認其權利時，並得以債務人為被告。」，
    強制執行法第15條定有明文。依此法條之規定可知，提起第
    三人異議之訴，必需以強制執行程序尚未終結為前題要件，
    因此如執行程序在第三人提起之前或之後，業已因其他原因
    而終結，則第三人所提起之異議之訴，即因執行程序已終結
    ，與上開法條所規定之要件顯然不符，而顯無理由。經查，
    本院本件92年度執字第56840 號給付借款強制執行事件，被
    告業已於98年1 月19日具狀向本院民事執行處聲請撤回強制
    執行程序，並經本院於同年月21日收受在案，有被告之撤回
    狀影本在卷可稽（見卷二第102 頁），而向法院聲請撤回訴
    訟之意思表示，係向法院所為之單獨意思表示，於到達法院
    後即發生撤回之效力，故本院本件92年度執字第56840 號給
    付借款強制執行事件之執行程序，即已於同年月21日發生撤
    回之效力而終結。本件之執行程序既已因撤回而終結，依上
    開法條規定之說明，原告提起之本件第三人異議之訴，在法
    律上即顯無理由，爰依首開法條之規定，不經言詞辯論，逕
    以判決駁回之。
五、訴訟費用負擔之依據：民事訴訟法第78條。
中    華    民    國    98    年    3     月    30    日
                  民事第四庭法  官  郭文通
正本係照原本作成。
如對本判決上訴，須於判決送達後20日內向本院提出上訴狀。
中    華    民    國    98    年    3     月    30    日
                            書記官  卓榮杰


司法院資訊處製作；財團法人民間司法改革基金會備份。
